【裁判字號】    95,聲,233
【裁判日期】    950418
【裁判案由】    發還擔保金
【裁判全文】
臺灣板橋地方法院民事裁定               95年度聲字第233號
聲  請  人
即  債權人    乙○○
送達代收人    丙○○
相  對  人
即  債務人    一詮精密工業股份有限公司
兼法定代理人  甲○○
上列聲請人聲請發還擔保金事件，本院裁定如下：
    主      文
聲請人於本院九十三年度存字第二三九九號擔保提存事件一案所
提存之擔保金新臺幣貳拾萬元准予發還。
聲請程序費用由相對人連帶負擔。
    理      由
一、按訴訟終結後，供擔保人證明已定20日以上之期間，催告受
    擔保利益人行使權利而未行使者，或法院依供擔保利益人之
    聲請，通知受擔保利益人於一定期間內行使權利並向法院為
    行使權利之證明而未證明者，法院應依供擔保人之聲請，以
    裁定命返還其提存物或保證書，民事訴訟法第104條第1項第
    3款定有明文，依同法第106條之規定，於其他依法令供訴訟
    上之擔保者，亦準用之。
二、本件聲請意旨略以：聲請人與相對人間侵權行為損害賠償事
    件，聲請人前依鈞院93年度裁全字第4034號民事裁定，為擔
    保假扣押，曾提供如主文第1項所示之新臺幣200,000元為擔
    保金，並以鈞院93年度存字第2399號提存事件提存後，聲請
    對相對人之財產予以假扣押在案。茲因聲請人已於訴訟終結
    後定20日以上之期間催告相對人行使權利而未行使，為此提
    出本院板院通93執全木字第1993號函、94年度全聲字第353
    號民事裁定及其確定證明書（均正本）、台北法院郵局第3
    號存證信函及其回執影本等各1 件，聲請發還擔保金等語。
三、本件假扣押債務人原為「一澈科技股份有限公司」及「甲○
    ○」，嗣一澈科技股份有限公司於民國93年9月1日被「一詮
    精密工業股份有限公司」合併，有經濟部經授商字第
    09301180480 號函、一詮精密工業股份有限公司變更登記表
    附卷可稽，合先敘明。經查聲請人前開主張，業據其提出上
    開證據為證，並經本院依職權調閱本院93年度裁全字第4034
    號、93年度執全字第1993號假扣押保全程序暨執行卷、93年
    度存字第2399號擔保提存卷核閱屬實，復有臺灣士林地方法
    院95年4月7日士院鎮民科字第0950307252號函1 紙、本院民
    事紀錄科查詢表4 紙在卷為證，聲請人之聲請意旨核與民事
    訴訟法第104條第1項第3 款規定相符，應予准許。
四、爰依民事訴訟法第95條、第78條、第85條第2 項，裁定如主
    文。
中    華    民    國    95    年    4     月    18    日
                  民事第三庭法  官  陳麗玲
以上正本證明與原本無異。
如不服本裁定應於送達後10日內向本院提出抗告狀，並應繳納抗
告裁判費新台幣1,000 元整。
中    華    民    國    95    年    4     月    18    日
                            書記官  陳玉心


司法院資訊處製作；財團法人民間司法改革基金會備份。
